臺灣臺北地方法院民事判決
110年度訴字第6052號
原      告  許祐維  
訴訟代理人  劉韋廷律師
            施瑋婷律師
            邱筠芝律師
被      告  朱百一  
            朱泊靜  
            朱俊旭  
            陳淑娟  
共      同
訴訟代理人  陳俊翰律師
上列當事人間請求損害賠償事件，本院於民國111年1月3日言詞
辯論終結，判決如下：
    主    文
被告甲○○、乙○○應連帶給付原告新臺幣參拾伍萬元，及自民國一
一０年八月五日起至清償日止，按週年利率百分之五計算之利息
。
原告其餘之訴駁回。
訴訟費用由被告甲○○、乙○○連帶負擔百分之十七，餘由原告負擔
。
本判決原告勝訴部分得假執行，但被告甲○○、乙○○如以新臺幣參
拾伍萬元為原告預供擔保，得免為假執行。
原告其餘假執行之聲請駁回。
    事實及理由
一、原告主張：原告與被告甲○○於民國102年11月15日登記結婚，婚後育有一名未成年子女（105年9月生，下稱A童），三人共同居住於臺北市○○區○○路0巷00號1樓（下稱系爭和興路住所）。原告與被告甲○○婚後本十分幸福，然自109年初起，被告甲○○即頻繁藉故對原告發怒、提出離婚要求，更動輒對原告施以言語及肢體暴力；嗣於同年5月4日，因原告不同意其離婚條件，竟以暴力將原告推下車、搶奪系爭和興路住所鑰匙、駕車拖行原告，造成原告四肢受傷，並逕自將原告部分個人物品打包、扔棄於原告娘家門口，將原告逐出家門，經原告對被告甲○○提起刑事家庭暴力之傷害罪告訴，並由臺灣臺北地方檢察署檢察官起訴在案。被告乙○○於同年6月中旬大學暑假開始後，與被告甲○○透過交友軟體「WooTalk」認識，其明知甲○○為有配偶之人，竟自斯時起與之交往迄今，並自同年8月間起搬入系爭和興路住所，與甲○○同居。嗣經原告委託徵信業者蒐證始確知被告甲○○、乙○○尚於110年1月間一同約會用餐；於同年1月31日偕同A童至遊樂園遊玩；於同年2月14日前往嘉義旅遊共度情人節，並夜宿於被告乙○○嘉義老家，與被告乙○○之父母即被告丙○○、丁○○同住，二人復於翌（15）日前往臺中遊玩，投宿於「沐蘭精品旅館台中館」。被告甲○○、乙○○交往已久，更多次發生通姦性行為，衡諸一般社會通念，其等之互動已逾越一般社會男女交往之分際，且遭原告發現後仍持續交往，甚至同居於系爭和興路住所，其等所為已侵害原告基於配偶關係之身分法益，令原告精神上感受難以忍受之重大痛苦，原告自得依民法第184條第1項、第185條、第195條第1項及第3項規定，請求被告甲○○、乙○○連帶賠償其所受非財產上之損害。另被告乙○○係89年8月8日出生，其上開侵權行為事實，部分時間係發生在其成年之前，被告丙○○、丁○○為乙○○之法定代理人，依民法第187條第1項規定，應就乙○○之侵權行為，負連帶賠償之責。為此，爰依侵權行為法律關係，提起本件訴訟等語。並聲明：(一)被告甲○○、乙○○應連帶給付原告新臺幣（下同）200萬元及自起訴狀繕本送達之翌日起至清償日止，按週年利率百分之5計算之利息；（二）被告乙○○、丙○○、丁○○應連帶給付原告200萬元及自起訴狀繕本送達之翌日起至清償日止，按週年利率百分之5計算之利息；（三）前二項給付，被告中如有任一人為給付，其他被告於其給付金額範圍內，免給付義務；（四）願供擔保，請准宣告假執行。 
二、被告均辯稱：原告自108年開始，即不斷藉故製造紛爭，企
    圖與被告甲○○離婚，109年1月起，原告更加頻繁提出離婚要
    求，時至同年5月4日，雙方又因故發生爭執，為免再起爭端
    ，被告甲○○遂將原告載回其娘家，此後原告再未返家與甲○○
    同居，並趁機於同年6月23日提起離婚訴訟，顯已對甲○○無
    絲毫感情。被告甲○○、乙○○於同年8月26日結識，斯時乙○○
    已經成年，二人一見如故，立即結為好友，惟無任何親密舉
    動。被告乙○○於同年10月底第一次見到A童後，為幫忙被告
    甲○○照顧、陪伴A童，才會於系爭和興路住所過夜，惟頻率
    僅每月2至3次，非如原告所稱，係自109年8月間起搬入系爭
    和興路住所，而是居住於大學宿舍，且被告甲○○、乙○○從未
    在A童面前有何踰矩之行為。被告甲○○、乙○○固曾於110年2
    月14日前往嘉義遊玩，並夜宿於乙○○嘉義老家，然被告丙○○
    、丁○○係基於地主之誼才容留甲○○過夜，且甲○○、乙○○並未
    同房，亦無侵害原告配偶權之行為；翌日二人前往臺中遊玩
    後，因身體疲累才投宿於汽車旅館，惟二人僅於房內睡覺休
    息，並未發生性行為，當晚原告夥同徵信社人員闖入時，亦
    未發現有發生性行為之證據。被告甲○○、乙○○認識當時乙○○
    已經成年，且被告丙○○、丁○○居住於嘉義，乙○○則是在臺北
    就學生活，丙○○、丁○○於109年底始經乙○○告知而知悉有甲○○此友人存在，且僅簡單認知甲○○係乙○○之同校學長，因乙○○已成年而未細問二人交友狀況，自無須負擔連帶賠償責任
    等語。並聲明：（一）原告之訴駁回；（二）如受不利益判
    決，願供擔保，請准宣告免為假執行。
三、查本件原告與被告甲○○於102年11月15日登記結婚，婚後育
    有未成年子女A童，三人共同居住於系爭和興路住所；原告
    與被告甲○○於109年5月4日發生爭執後分居迄今，原告並於
    同年月28日對甲○○提起刑事家庭暴力之傷害罪告訴，由臺灣
    臺北地方檢察署檢察官起訴在案；原告嗣於同年6月23日提
    起離婚暨酌定親權等訴訟，並聲請暫時處分，每月由二人輪
    流照顧A童兩週，迄今婚姻關係仍存續中；被告乙○○係於109
    年8月8日年滿20歲，未滿20歲前之法定代理人為被告丙○○、
    丁○○等情，為兩造所不爭執，並有兩造之個人戶籍資料、臺
    灣臺北地方檢察署檢察官110年度偵字第10187號起訴書、本
    院109年度家暫字第65、89號民事裁定在卷可稽（見限閱卷
    第3至11頁、店司調卷第19至22頁、訴字卷第59至62頁），
    堪信為真實。
四、本院之判斷：
（一）被告甲○○、乙○○自109年10月底起，有踰越一般男女交往
      分際之行為，已侵害原告基於配偶關係之身分法益且情節
      重大：　
1.按因故意或過失，不法侵害他人之權利者，負損害賠償責任；
  故意以背於善良風俗之方法，加損害於他人者亦同；數人共同
  不法侵害他人之權利者，連帶負損害賠償責任，民法第184條
  第1項、第185條第1項前段分別定有明文。婚姻係配偶雙方自
  主形成之永久結合關係，除使配偶間在精神上、感情上與物質
  上得以互相扶持依存外，並具有各種社會功能，乃家庭與社會
  形成、發展之基礎，婚姻自受憲法所保障（司法院釋字第554
  號、第748號、第791號解釋參照）。申言之，婚姻係以夫妻之
  共同生活為其目的，配偶應互相協力保持其共同生活之圓滿安
  全及幸福，而夫妻互守誠實，係為確保其共同生活之圓滿安全
  及幸福之必要條件，故應解為配偶因婚姻契約而互負誠實之義
  務，配偶之一方行為不誠實，破壞共同生活之圓滿安全及幸福
  者，即為違反因婚姻契約之義務而侵害他方之權利。是配偶間
  因婚姻而成立之一種以互負誠實義務為內容的權利，應受侵權
  行為法之保護，不容配偶之一方或第三人任意侵害。又侵害配
  偶權之行為，不以通姦行為為限，倘夫妻任一方與他人間存有
  背離一般社交行為之不正常往來，且逾越社會一般通念所能容
  忍之範圍，已達破壞婚姻共同生活之圓滿安全及幸福之程度者
  ，即足當之。
2.經查，依被告所提被告甲○○與乙○○間109年8月26日之LINE對話
  紀錄（下稱系爭對話紀錄，見訴字卷第63頁），甲○○當時已向
  乙○○提及其與配偶即原告間感情不睦等糾紛，堪認被告乙○○於
  斯時知悉甲○○為有配偶之人。而依被告甲○○於110年11月15日
  本院言詞辯論期日當庭自陳：被告乙○○自109年10月底起，即
  會到系爭和興路住所幫忙照顧A童，有時候就會在系爭和興路
  住所過夜，此狀況一直持續到現在等語（訴字卷第74頁），被
  告乙○○於110年12月6日言詞辯論期日，經提示甲○○上開說詞亦
  當庭表示：對，大概每個月會在系爭和興路住所過夜1、2次等
  語在卷（訴字卷第117頁），其二人並另具狀陳稱：被告乙○○
  於系爭和興路住所過夜之頻率係每月2至3次等情明確（見訴字
  卷第108頁即被告110年12月1日民事答辯狀（二）第4頁）。衡
  諸自原告與被告甲○○於109年5月4日發生爭執後，原告即未再
  居住於系爭和興路住所，故該處自斯時起僅有被告甲○○一人居
  住，每月並接回、照顧A童兩週，被告乙○○卻以上開頻率於該
  處過夜，姑不論過夜原因是否確如其等所述，僅係為照顧A童
  ，係A童於入睡前不捨被告乙○○離去始選擇留宿，亦不論被告
  甲○○、乙○○有無親暱互動、同床共枕，乃至發生性行為等情事
  ，僅就兩位成年孤男寡女於深夜共處一室共宿乙情，已足令人
  非議，有違社會一般所認知與有配偶之人間之男女交往分際。
3.又依原告提出110年1月間至同年2月14日被告甲○○與乙○○用餐
  、出遊之影片及照片（見店司調卷第23至33頁），二人肢體互
  動親暱，其中同年1月31日二人與A童共游主題樂園之照片中，
  被告乙○○更有依偎被告甲○○身側、摟抱其腰身等情，顯非僅普
  通友人間之互動行為。被告乙○○雖辯稱：110年1月31日與被告
  甲○○及A童出遊時，甲○○雖然還沒離婚，但跟離婚沒兩樣，且
  與甲○○只是普通朋友，是在跟小孩玩才不小心碰到甲○○身體，
  並無摟摟抱抱等語，然細觀當日照片，可見其二人偕同A童出
  遊時，被告甲○○負責推兒童推車，被告乙○○則站在甲○○右測，
  以左手勾住其右手臂，嗣後甚至伸出左手臂自甲○○身後環住其
  腰部，同時與之交談，當時A童是坐在甲○○前方之兒童推車上
  ，未與乙○○互動等情（見店司調卷第25至28、33頁），被告乙○○顯然並非在與A童玩鬧，而係確實有與被告甲○○親密摟抱之
  舉，其辯稱與被告甲○○僅係普通朋友，並未與之摟抱，係在與
  A童遊玩時不甚碰到云云，顯屬無稽。被告乙○○斯時已經成年
  ，非不諳世事之未成年人，既其主觀上知悉被告甲○○尚有婚姻
  關係，則縱使原告與被告甲○○已在協談離婚，仍應謹守相處分
  際與肢體界線，而非任意發展男女之情。再觀諸上開原告提出
  之被告甲○○、乙○○110年2月14日出遊照片（店司調卷第29至33
  頁），二人亦有牽手、挽手臂之動作；被告甲○○、乙○○就此亦
  陳稱：二人於該日前往嘉義遊玩後夜宿於被告乙○○之嘉義老家
  ，翌日前往臺中遊玩，因身體疲累而投宿於汽車旅館等語，足
  認被告甲○○、乙○○確有單獨出遊，甚至同住於汽車旅館之情，
  雖當時現場未發現有保險套、擦拭之衛生紙，或其他足以認定
  二人有發生性行為之相關證據，惟該舉已屬一般人在婚姻關係
  中無法容忍配偶與他人發生之行為，被告甲○○、乙○○均為智識
  成熟之成年人，應當知悉甚詳，是衡之社會常情及一般人生活
  經驗判斷，其二人自109年10月底起，一起出遊、過夜等行為
  ，顯已逾越男女單純友情交往分際，而為不當交往行為，應可
  認定。
4.被告固又辯稱：有實務見解認為，配偶權的概念將導致一方成
  為他方的權利客體，應否認配偶權屬於權利，故原告本件不得
  依此請求損害賠償等語。惟本院認為身分權係基於特定身分而
  發生之權利，非在將他方作為權利客體而任意支配，一方固因
  婚姻關係而負有誠實義務，失去隨心與第三人發展愛情關係，
  甚至行使其性自主權等自由，惟仍難謂已成為受他方宰制之權
  利客體，且此等自由並非全然不得限制。申言之，參諸司法院
  釋字第242號、第554號解釋揭櫫之意旨，婚姻自由乃憲法第22
  條所保障之基本人權，婚姻家庭為社會形成與發展之基礎，受
  憲法制度性保障，人民享有締結婚姻與否之意思決定自由。今
  既選擇適用婚姻制度，實係衡量婚姻制度帶來之利弊後所為之
  自主決定，亦即為了追求共同生活之圓滿安全及幸福之利益，
  而自主選擇藉由婚姻形成永久結合關係，並自願承擔互守誠實
  、潔身自好等立基於婚姻關係所生之義務，是除二人已談妥欲
  採取開放式婚姻關係（即同意他方自由發展婚外戀情）外，依
  雙方對婚姻之想像與要求，其等本可預見彼此將因婚姻關係而
  互負誠實、守貞之義務，一方亦得合理信賴他方會竭力維持夫
  妻共同生活圓滿而履行婚姻之相關義務，此種信賴實應受法秩
  序所保障，故配偶可享有之婚姻圓滿生活及配偶間親密關係之
  排他權益，係受法律保護的利益，而為民法所保障之「權利」
  無疑。從而，不應無限放大婚姻之一方追求情感發展及性自主
  權等自由，甚以此為據，推認另一方於婚姻中本應基於配偶身
  分關係而得享有之權益，非屬應受民法第184條第1項前段保護
  之權利。退步言，縱認上開配偶基於婚姻所得享有之情感排他
  及圓滿生活等利益非屬「權利」，而僅屬「利益」，被告甲○○
  、乙○○上開發展婚外戀情之行為，亦難謂無背於與社會道德規
  範，當屬故意以背於善良風俗之方法，加損害於原告，仍應受
  民法第184條第1項後段規制。至司法院釋字第791號解釋雖宣
  告刑法第239條通姦罪及相姦罪等規定違憲，然揆其理由，僅
  係認為以刑罰手段維護婚姻制度及婚姻關係，與憲法第23條比
  例原則不符，並未否定通（相）姦罪旨在約束配偶雙方履行互
  負之婚姻忠誠義務，以維護婚姻制度及個別婚姻之存續之目的
  正當性，更非認定上述價值不受法律之保障，則上開大法官解
  釋實未認定「基於配偶關係之身分法益」非屬民法所稱之「權
  利」，更未將其排除於民法所應保障之範疇。是以，倘若配偶
  任一方與他人間存有逾越結交普通朋友等一般社交行為之不正
  常往來，侵害另一方配偶所享有普通友誼以外、一對一親密情
  感交往之獨占權益，已達破壞婚姻制度下共同生活之信賴基礎
  程度，當足以構成不法侵害配偶身分法益之侵權行為，是被告
  上開所辯，無足憑採。
5.綜上，被告甲○○、乙○○所為，顯已逾越一般男女友人之正當交
  往分際，破壞原告與被告甲○○間婚姻生活之信賴基礎、圓滿安
  全及幸福，揆諸前揭說明，自屬不法侵害原告基於配偶關係之
  身分法益而情節重大，則原告依民法第184條第1項、第185條
  、第195條第1項前段及第3項規定，就其所受非財產上損害請
  求被告甲○○、乙○○連帶負損害賠償責任，自屬有據。
（二）被告甲○○、乙○○固於乙○○成年前即相識，然無法證明其等
      斯時已有踰越一般男女交往分際之行為，且被告丙○○、丁○○未與乙○○同住，難認其監督義務有所疏懈，原告請求被
      告丙○○、丁○○應與被告乙○○連帶負損害賠償責任，並無理
      由：
1.按「聲明書證，係使用他造所執之文書者，應聲請法院命他造
  提出」、「法院認應證之事實重要，且舉證人之聲請正當者，
  應以裁定命他造提出文書」、「下列各款文書，當事人有提出
  之義務：……五、就與本件訴訟有關之事項所作者」，民事訴訟
  法第342條第1項、第343條、第344第1項第5款定有明文。上開
  規定，於文書外之物件有與文書相同之效用者準用之，同法第
  363條第1項亦有規定。又當事人於訴訟程序中就與本件訴訟有
  關之事項所作之文書，當事人有提出之義務，倘當事人無正當
  理由不從提出文書之命，或當事人因妨礙他造使用，故意將證
  據滅失、隱匿或致礙難使用者，法院得審酌情形認他造關於該
  文書或證據之主張，或依該文書或證據應證之事實為真實，同
  法第282條之1第1 項、第345條第1項亦有明文。經查，本件原
  告主張被告甲○○、乙○○自109年6月中旬起，即透過交友軟體「
  WooTalk」認識，並接續以通訊軟體LINE聯繫而交往等情，為
  被告甲○○、乙○○否認在案，並以二人上開同年8月26日LINE對
  話紀錄抗辯係於該日始認識等語，而被告乙○○係89年8月8日出
  生，於109年8月8日滿20歲，原告本件即係依民法第187條第1
  項規定，主張被告丙○○、丁○○應本於法定代理人之身分，就乙○○未成年前之侵權行為負連帶賠償責任。是釐清被告乙○○是否
  於未滿20歲時，即有於知悉甲○○為有配偶之人下為不當交往之
  侵害原告配偶身分法益之行為，自屬重要之應證事實。
2.參諸原告提出其與被告甲○○、乙○○於110年2月16日對話錄音譯文（下稱系爭錄音譯文），內容略以：原告：「你告訴我你們是什麼時候在一起的？什麼時候上床的？幾月幾號請告訴我？」被告甲○○：「通通都是在你提告之後。」原告：「網路怎麼認識的？你給我一個交代。我跟他在一起15年，20歲就在一起了。請你告訴我你們怎麼樣、什麼時候在一起的，我就要一個真相。你要看我的保護令嗎？」被告乙○○：「去年大概，去年暑假之後吧。」原告：「幾月幾號開始？」被告乙○○：「大概就是暑假之後。」原告：「哪個網路、怎麼認識的？」被告乙○○：「就是，他就說他正在離婚。」原告：「網路上怎麼會突然找一個什麼台大、20歲的女學生？透過哪個網站？」被告乙○○：「就是那種沒有紀錄的啊，就是那種隨機的。」原告：「兩個怎麼勾上線的？講清楚。」被告乙○○：「後來我們才有加LINE，有在聯繫。」原告：「哪個網站？講清楚。」被告乙○○：「WooTalk」等情（見店司調卷卷第43頁），可見被告乙○○於對話中僅表示其與被告甲○○大概係109年暑假過後，透過交友軟體「WooTalk」認識，並接續以通訊軟體LINE聯繫，並未明確表明認識或交往之具體時點，而「暑假過後」一語，可能解釋為「暑假開始後」或「暑假結束後」，尚難逕以該回覆即斷定被告甲○○、乙○○認識或發展男女感情之時點究竟為何。然被告甲○○、乙○○既不否認二人係透過交友軟體「WooTalk」認識，並以通訊軟體LINE聯繫，更曾提出上開109年8月26日之系爭對話紀錄為證（訴字卷第63頁），堪認被告甲○○、乙○○手機內應含有二人認識及往來之相關事證甚明，且其二人相識之時點確實可能在「暑假開始後」即109年6月中旬，相關證據又偏在被告甲○○、乙○○，則原告向本院聲請命其等提出手機並當庭勘驗存於手機內，可能影響本件重要應證事實之認定之對話紀錄（即民事訴訟法第363條之準文書），應認具有正當性。
3.經本院於110年11月15日言詞辯論時，當庭訊問被告甲○○關於其等所提出之系爭對話紀錄係從何而來等問題，被告甲○○固稱其有替換手機之情，然亦當場表示可透過查閱舊手機找出其與被告乙○○過往之對話紀錄，並允諾下次庭期將攜帶舊手機到庭等語（訴字卷第73至74頁），可見當時其確實仍保有舊手機無訛；被告乙○○之訴訟代理人亦當庭承諾倘乙○○仍持有手機，將於下次庭期時提出等語明確（見訴字卷第75頁），然被告甲○○事後卻具狀改稱：舊手機業於打掃時一併丟棄而無法提出（見訴字卷第106頁之110年12月1日民事答辯狀（二）第2頁），被告乙○○更於本院110年12月6日言詞辯論時陳稱：舊手機在110年8月底遺失，因新手機內含有與律師討論之內容，故不方便帶至法庭等語（見訴字卷第118至121頁），實難謂無證據妨礙之情事。被告固辯稱：手機係屬於有高度隱密性之物品，不應在未提出基礎事證之情形下即要求他方提供手機以供檢視，否則將衍生只要想知悉他方手機內容，即以訴訟方式提出，如此將造成隱私權重大侵害等語，然自上開原告所提出之系爭錄音譯文、被告提出之系爭對話紀錄及被告甲○○110年11月15日當庭自陳可透過查閱舊手機之資料而找出對話紀錄等情，已可認二人相識之時點確實可能係在「暑假開始後」之109年6月中旬，且其等之手機內含有二人往來之相關事證，尚有提供手機內資訊之可能性，則本件自有命其二人提出手機之基礎事證。又被告甲○○、乙○○於本院命其等提出手機供勘驗時，並未當場以手機內之對話紀錄涉及當事人之隱私為由拒絕提出，反係允諾本院將於下次庭期時提出，事後才藉詞手機遺失或未攜帶到庭等語規避提出義務，且本件勘驗範圍僅手機內被告甲○○、乙○○二人之對話紀錄，不及於其他無關之隱私資訊，縱認可能涉及其他隱私，本院亦得依民事訴訟法第344條第2項但書規定，仍命其提出，由法院以不公開方式審閱是否確實有涉及其他隱私、以判斷是否有拒絕提出之正當理由，是其等上開所辯，無從憑採。本件被告甲○○、乙○○確實有證據妨礙之情事，應堪認定。
4.惟縱使被告甲○○、乙○○無正當理由不提出手機內對話紀錄，至
  多僅得認定被告甲○○、乙○○係自「暑假開始後」之109年6月中
  旬透過交友軟體「WooTalk」認識，並持續以通訊軟體LINE聯
  繫，尚難逕認「乙○○當時已知悉甲○○為有配偶之人並與之發展
  出男女交往情誼」。蓋參諸二人109年8月26日所為系爭對話紀
  錄內容，被告甲○○、乙○○互相傳送「哈囉」後，乙○○隨即與甲○○談論其當時之婚姻狀況，並寬慰甲○○，例如安慰甲○○雖然其
  婚姻現況慘烈，但可看清對方為人，故應感到慶幸，或看到另
  一半拿出許久之前之錄音，自己身為女人也覺得很恐怖等語（
  見訴字卷第63頁），此部分或可認二人於此（109年8月26日）
  對話之前已有認識，被告乙○○亦對被告甲○○之婚姻狀況有相當
  程度之了解，才能在簡單打過招呼後，逕自討論上開內容；然
  其等之對話中尚無親密或曖昧之言論，應僅係觀點一致之朋友
  間對話，尚未發展成男女之情。又細繹上開系爭錄音譯文之整
  體內容與對話語境，係於原告連續且多方詢問被告甲○○、乙○○
  關於二人係何時認識、在一起及認識管道等問題後，乙○○始作
  出「去年暑假之後」等回覆（見店司調卷第43頁），則被告乙○○所稱之「去年暑假過後」，亦可能是意指二人最初認識之時
  間，尚難逕認此即二人以男女朋友關係交往之時點，更遑論認
  定乙○○於斯時即知甲○○為有配偶之人。故縱使被告甲○○、乙○○
  無正當理由不提出手機內對話紀錄，亦非當然認定二人係自「
  暑假開始後」即109年6月中旬認識且於同年8月8日乙○○成年以
  前即做出侵害原告配偶身分法益之行為，原告仍應就被告乙○○
  於成年前即於知悉被告甲○○為有配偶之人下，與被告甲○○發生
  逾越一般男女交往分際之具體行為等事實，舉證以實其說，無
  從因此免去其舉證責任。本件原告既無法提出更多事證，實難
  認被告乙○○於成年前即與被告甲○○交往而侵害原告之配偶身分
  法益，是被告丙○○、丁○○自無須依民法第187條規定就乙○○於
  成年前之侵權行為，負連帶賠償之責任。
5.退步言，縱認被告乙○○於成年前之109年6月中旬起即於知悉甲○○為有配偶之下、有與甲○○逾越一般友人往來分際之親密交往
  行為，惟被告丙○○、丁○○係居住於嘉義，被告乙○○則孤身在臺
  北就學生活，此為原告所不爭執（訴字卷第72頁），且自109
  年6月中旬迄至被告乙○○同年8月8日成年為止，僅有不到兩個
  月期間，實難要求父母在此段時間內，對即將成年且居住外地
  ，正在就讀大學而準備開展自我人生之子女，事無鉅細地詢問
  並監督其交友狀況，了解被告甲○○之婚姻狀態，進而阻止被告
  乙○○與被告甲○○交往，是被告丙○○、丁○○主張其等居住於嘉義
  ，不清楚被告乙○○當時交友狀況等語，堪與常情相符，難認其
  等對被告乙○○之監督責任有所疏懈，況本件並無充分事證足認
  乙○○係於成年前即有侵權行為，故原告依民法第187條第1項規
  定，主張被告丙○○、丁○○應與被告乙○○負連帶賠償責任，核屬
  無據。
（三）原告得請求損害賠償之數額，以30萬元為適當：
1.按慰撫金之多寡，應斟酌雙方之身分、地位、資力與加害程度
  ，及其他各種情形核定相當之數額（最高法院51年度台上字第
  223號裁判意旨參照）。故慰撫金核給之標準固與財產上損害
  之計算不同，然非不可斟酌雙方身分資力與加害程度，及其他
  各種情形核定相當之數額，即除考量原告所受之傷害程度外，
  尚應審酌兩造之身分地位、學識經歷、財產狀況、痛苦程度等
  節以定之。
2.本院審酌被告甲○○透過網路交友認識被告乙○○，其二人明知甲○○為有配偶之人，仍自109年10月底起有前述逾越男女單純友
  情分際之不當交往行為，且遭原告主張侵害配偶之身分法益、
  提起本件訴訟後，仍未斷絕上開男女朋友交往關係，期間長達
  一年多，迄今仍維持交往關係，不法侵害原告基於配偶關係之
  身分法益而情節重大，亦影響原告與A童原有家庭生活，所為
  實屬不該；惟衡諸原告與被告甲○○原有之婚姻自109年初起即
  生裂痕，於同年5月4日發生爭執後即分居迄今，原告並於同年
  5月28日對甲○○提起刑事家庭暴力之傷害告訴，雙方嗣於同年6
  月間另有離婚暨酌定侵權等訴訟爭訟中，於被告乙○○開始與甲○○有前開不當交往之侵權行為時，已無夫妻間應有之互敬互愛
  ；併參酌本院職權調閱雙方財產所得資料（見限閱卷第47至57
  頁）顯示之兩造經濟狀況，兼衡被告甲○○與乙○○加害程度、原
  告所受之痛苦程度、雙方之生活狀況等一切情狀，認原告請求
  被告賠償非財產上損害以35萬元為當。
五、綜上所述，原告依民法第184條第1項、第185條、第195條第
    1項前段及第3項規定，請求被告甲○○、乙○○連帶給付35萬元
    ，及自起訴狀繕本送達翌日即109年8月5日起（見店司調卷
    第67至69頁）至清償日止，按週年利率百分之5計算之利息
    ，為有理由，應予准許，逾此範圍之請求，則無理由，應予
    駁回。
六、本判決所命給付之金額未逾50萬元，依民事訴訟法第389條
    第1項第5款規定，應依職權宣告假執行，被告聲請宣告免為
    假執行，核無不合，爰依同法第392條第2項規定，酌定相當
    之擔保金額准許之。至原告就敗訴部分陳明願供擔保聲請宣
    告假執行，因訴之駁回而失所依據，不予准許。
七、本件事證已臻明確，兩造其餘攻擊防禦方法及所提之證據，
    經審酌後，核與本件結論不生影響，爰不一一贅述，附此敘
    明。
八、訴訟費用負擔之依據：民事訴訟法第79條、第85條第1項但
    書、第2項。
中　　華　　民　　國　　111 　年　　1 　　月　　28　　日
                  民事第二庭  法　官　林伊倫
以上正本係照原本作成。
如對本判決上訴，須於判決送達後20日內向本院提出上訴狀。如
委任律師提起上訴者，應一併繳納上訴審裁判費。
中　　華　　民　　國　　111 　年　　1 　　月　　28　　日
                              書記官　黃品蓉